臺灣苗栗地方法院刑事判決
111年度交易字第62號
公  訴  人  臺灣苗栗地方檢察署檢察官
被      告  黃運明


上列被告因公共危險案件，經檢察官提起公訴（111年度偵字第6
13號），被告於準備程序中就被訴事實為有罪之陳述，經告知簡
式審判程序意旨，於聽取當事人之意見後，本院裁定以簡式審判
程序審理，判決如下：
    主  文
黃運明駕駛動力交通工具而吐氣所含酒精濃度達每公升零點二五
毫克以上，累犯，處有期徒刑伍月，如易科罰金，以新臺幣壹仟
元折算壹日。
    犯罪事實及理由
一、本件犯罪事實、證據及應適用之法條，除下列補充外，其餘
    均引用檢察官起訴書之記載（如附件）。
　㈠證據部分增列：被告黃運明（下稱被告）於本院準備程序及
    審理時之自白、財團法人工業技術研究院呼氣酒精測試器檢
    定合格證書。
　㈡按行為後法律有變更者，適用行為時之法律，但行為後之法
    律有利於行為人者，適用最有利於行為人之法律，刑法第2
    條第1項定有明文。查被告行為後，刑法第185條之3第1項業
    於民國111年1月28日修正公布，同年1月30日生效施行。修
    正後將原先之刑罰，自「2年以下有期徒刑，得併科20萬元
    以下罰金」提高為「3年以下有期徒刑，得併科30萬元以下
    罰金」，經比較新舊法結果，修正後刑法第185條之3第1項
    對被告較為不利，依刑法第2條第1項前段規定，自應適用被
    告行為時法即修正前刑法第185條之3第1項之規定論處。核
    被告所為，係犯修正前刑法第185條之3第1項第1款之公共危
    險罪。
　㈢被告前有如起訴書犯罪事實一所載論罪科刑及執行情形，有
    臺灣高等法院被告前案紀錄表1份在卷可查，其於受有期徒
    刑執行完畢後5年內，故意再犯本案有期徒刑以上之罪，為
    累犯，應依刑法第47條第1項規定加重其刑。至司法院釋字
    第775號解釋係指個案應量處最低法定刑、又無法適用刑法
    第59條在內減輕規定之情形，法院應依解釋意旨裁量不予加
    重最低本刑（最高法院108年度台上字第338號判決意旨參照
    ），本案依被告累犯及犯罪情節，並無上開情事，自無從依
    上開解釋意旨裁量不予加重最低本刑。
二、爰審酌被告前已有酒後駕車觸犯公共危險罪之前科紀錄（累
    犯部分不予重複評價），此次再犯之原因，其騎乘電動自行
    車上路，為警查獲時吐氣所含酒精濃度為每公升0.31毫克，
    對其他用路人生命、身體、財產所生危害之程度，兼衡於本
    院審理時自述為高中畢業之智識程度，因患有肝硬化、食道
    靜脈曲張、糖尿病、高血壓及高膽固醇血症而無業之健康、
    經濟狀況，及已婚、子女已成年，其需照顧父親及患有帕金
    森氏症母親之生活狀況（本院卷第42頁），並有衛生福利部
    苗栗醫院、大千綜合醫院診斷證明書2紙附卷為憑（本院卷
    第45至47頁），暨犯後坦承犯行之態度等一切情狀，量處如
    主文所示之刑，並依刑法第41條第1項前段規定，諭知易科
    罰金之折算標準。
三、依刑事訴訟法第273條之1第1項、第299條第1項前段，判決
    如主文。
四、本判決書係依刑事訴訟法第310條之2準用同法第454條第 1
    、2項製作，犯罪事實、證據及應適用之法條，並得引用檢
    察官起訴書之記載。如不服本件判決，得自判決送達之日起
    20日內，以書狀敘述理由，提起上訴。
本案經檢察官徐一修提起公訴，檢察官楊岳都到庭執行職務。
中　　華　　民　　國　 111  　年　　4 　　月　　11　　日
                  刑事第四庭  法  官  紀雅惠
以上正本證明與原本無異。
如不服本判決應於收受判決後20日內向本院提出上訴書狀，並應
敘述具體理由（均應附繕本）。
中　　華　　民　　國　 111  　年　　4 　　月　　11　　日
                              書記官  陳信全
附錄本案論罪科刑法條：
修正前中華民國刑法第185條之3
駕駛動力交通工具而有下列情形之一者，處2年以下有期徒刑，
得併科20萬元以下罰金：
一、吐氣所含酒精濃度達每公升零點二五毫克或血液中酒精濃度
    達百分之零點零五以上。
二、有前款以外之其他情事足認服用酒類或其他相類之物，致不
    能安全駕駛。
三、服用毒品、麻醉藥品或其他相類之物，致不能安全駕駛。
因而致人於死者，處3年以上10年以下有期徒刑；致重傷者，處1
年以上7年以下有期徒刑。
曾犯本條或陸海空軍刑法第54條之罪，經有罪判決確定或經緩起
訴處分確定，於五年內再犯第1項之罪因而致人於死者，處無期
徒刑或5年以上有期徒刑；致重傷者，處3年以上10年以下有期徒
刑。
附件：
臺灣苗栗地方檢察署檢察官起訴書
                                      111年度偵字第613號
　　被　　　告　黃運明　
上列被告因公共危險案件，已經偵查終結，認應提起公訴，茲將
犯罪事實及證據並所犯法條分敘如下：
　　　　犯罪事實
一、黃運明前有3件公共危險案件，最近1次經臺灣苗栗地方法院
    以105年度苗交簡字第1202號判決判處有期徒刑5月確定，並
    於民國107年7月5日易服社會勞動執行完畢。詎仍不知悔改
    ，於111年1月6日12時許，在苗栗縣○○市○○路000號後方民宅
    內飲用酒類後，明知吐氣所含酒精濃度達每公升0.25毫克以
    上者，不得駕駛動力交通工具，仍於同日14時18分許，自該
    處駕駛電動自行車上路。嗣於同日14時28分許，行經苗栗縣
    頭屋鄉台13線尖豐路與中正街33巷之交岔路口為警攔查，並
    對其施以酒精濃度測試，而於同日14時34分許，測得其吐氣
    所含酒精濃度達每公升0.31毫克。
二、案經苗栗縣警察局苗栗分局報告偵辦。
　　　　證據並所犯法條
一、證據清單及待證事實：
編號       證據名稱        待證事實   1 被告黃運明於警詢、偵查中之自白  被告坦承有於上開時、地飲酒後騎乘電動自行車上路之事實。   2 當事人酒精測定紀錄表、苗栗縣警察局舉發違反道路交通管理事件通知單各1份 證明被告確有騎乘電動自行車於上開地點為警攔檢盤查，測得吐氣所含酒精濃度達每公升0.31毫克之事實 
二、核被告所為，係犯刑法第185條之3第1項第1款之公共危險罪
    嫌。另被告前有如犯罪事實欄所載之犯罪科刑及執行情形，
    有本署刑案資料查註紀錄表在卷可參，其於有期徒刑執行完
    畢後，5年以內故意再犯本件有期徒刑以上之罪，為累犯，
    請依刑法第47條第1項之規定加重其刑。
三、依刑事訴訟法第251條第1項提起公訴。
　　此　致
臺灣苗栗地方法院
中　　華　　民　　國　 111　　年　　1　 　月　　21　　日
　　　　　　　　　　　　　　　檢察官  徐  一  修
本件證明與原本無異
中　　華　　民　　國　 111　　年　　2 　　月　　6 　　日
                              書記官  王  素  真
所犯法條：刑法第185條之3第1項第1款
附錄本案所犯法條全文
中華民國刑法第185條之3
駕駛動力交通工具而有下列情形之一者，處 2 年以下有期徒刑
，得併科 20 萬元以下罰金：
一、吐氣所含酒精濃度達每公升零點二五毫克或血液中酒精濃度
    達百分之零點零五以上。
二、有前款以外之其他情事足認服用酒類或其他相類之物，致不
    能安全駕駛。
三、服用毒品、麻醉藥品或其他相類之物，致不能安全駕駛。
因而致人於死者，處 3 年以上 10 年以下有期徒刑；致重傷者
，處 1 年以上 7 年以下有期徒刑。
曾犯本條或陸海空軍刑法第 54 條之罪，經有罪判決確定或經緩
起訴處分確定，於五年內再犯第 1 項之罪因而致人於死者，處
無期徒刑或 5 年以上有期徒刑；致重傷者，處 3 年以上 10 年
以下有期徒刑。